臺灣臺南地方法院刑事判決
109年度易字第772號
公  訴  人  臺灣臺南地方檢察署檢察官
被      告  黃金田




上列被告因竊盜案件，經檢察官提起公訴（109年度偵字第2375
號），本院判決如下：
    主  文
黃金田犯竊盜罪，處有期徒刑參月，如易科罰金，以新臺幣1 千
元折算1 日；又犯侵入住宅竊盜罪，處有期徒刑捌月。
    事  實
一、黃金田意圖為自己不法所有，㈠基於竊盜之犯意，於民國109
    年1月21日9時20分，行經臺南市○○區○○里○○00號旁車庫，徒
    手竊取陳定成放置在該處之銅鈸4個，得手後旋即離去。㈡復
    基於侵入住宅竊盜之犯意，於109年1月21日9時30分，前往
    黃寶林位於臺南市○○區○○里○○00號住處，見該址房屋大門並
    未上鎖，趁無人注意之際，侵入該屋，徒手竊取屋內放置桌
    上之香菸3包及黃寶林胞弟黃文德所有之手機1支，得手後欲
    逃逸離去之際，適為黃寶林發覺、追出屋外。嗣由陳定成報
    警處理，始循線查悉上情，並自黃金田處扣得銅鈸4個、香
    菸3包及手機1支等物(均已發還陳定成、黃寶林)。
二、案經陳定成、黃寶林訴由臺南市政府警察局佳里分局報請臺
    灣臺南地方檢察署檢察官偵查起訴。
    理  由
一、訊問被告黃金田矢口否認有何竊盜犯行，辯稱：伊沒有拿走
    那些東西，伊本來就有6包香菸，手機是伊在路上撿到的，
    銅鈸已還給他們了云云。經查：
  ㈠證人即告訴人陳定成證稱：「(你所有之銅鈸放置在何處？竊
    嫌以何種方式行竊得手？)銅鈸是放置在我住家旁車庫內，
    經查看監視器發現他是直接走入車庫內並徒手行竊得手。」
    （見警卷第7頁）等語；又證人即告訴人黃寶林於偵查中具
    結證稱：「(109年1月21日9時30分，在台南市○○區○○00號，
    有什麼物品失竊？)三包香菸，兩包我的一包我弟弟的及一
    支手機是我弟弟的。(被告是如何進入你家？有跟你說要借
    廁所嗎？)他騎腳踏車，我家門沒鎖，他開門就直接進去，
    他沒說要借廁所，我沒遇到他。我睡在第一間，我3包香菸
    放在一進門的桌上，我在房間內聽到隔壁弟弟房間，有人翻
    抽屜的聲音，我才跑出來，我在我弟弟房間發現他，我就把
    他抓到外面去。（現場發現的手機是誰的？如何知道？)是
    我弟弟的，我有跟我弟弟確認過，那支手機是沒在用的，放
    在弟弟房間的抽屜內。」（見偵卷第41-42頁）等語；另證
    人即被害人黃文德亦具結證稱：「(事後是否有發現物品失
    竊？)我有一支華碩手機。(原先手機是放在住處何處？)我
    本來沒有在用這支手機，所以把他放在我房間的鐵櫃抽屜內
    。」（見偵卷第57-58頁）等語。依上述證人證言可知從被
    告之腳踏車上發現之贓物確是上開證人等失竊之物品無誤，
    且證人黃文德之手機乃置放家中鐵櫃抽屜內，被告又焉可能
    在戶外他處拾獲呢？此外，復有被告行竊時之監視器影像檔
    案1份（見偵卷第83-84頁）、現場照片及扣押物共8張（見
    警卷第19-22頁）、扣押物品目錄表1份（見警卷第14頁）及
    贓物認領保管單2份（見警卷第9-10頁）可證。
  ㈡綜上所述，足見被告所辯，無非事後畏罪卸責之詞，均不足
    採信。本件事證已臻明確，被告犯行堪以認定，應依法論科
    。
二、論罪科刑　
　㈠核被告所為犯罪事實㈠部分，係構成刑法第320條第1項之竊盜
    罪；犯罪事實㈡部分，係構成同法第321條第1項第1款之侵入
    住宅加重竊盜罪。被告所為上開二犯行，犯意各別，行為互
    異，應分論併罰。另被告於同一地點竊取分屬證人黃寶林所
    有之香菸及證人黃文德所有之手機為實質上一罪關係，應僅
    成立一加重竊盜罪，併予敘明。　
　㈡爰審酌被告僅因貪圖小利，竟恣意竊取他人財物，毫無尊重
    他人所有財產之體認，欠缺法紀觀念，且犯後飾詞狡辯，難
    認態度良好，並兼衡被告教育程度為國小畢業、目前獨自生
    活，因發生車禍後即未再工作等一切情狀，分別量處如主文
    所示之刑，並就普通竊盜部分諭知易科罰金之折算標準，以
    示懲儆。
　㈢沒收部分：被告所竊得之銅鈸4個、香菸3包及手機1支等物，
    均已發還告訴人陳定成、黃寶林（見警卷第9、10頁），依
    刑法第38條之1第5項規定，爰不再就此部分犯罪所得宣告沒
    收。　
據上論斷，應依刑事訴訟法第299條第1項前段，判決如主文。
本案經檢察官李佳潔提起公訴，檢察官林容萱到庭執行職務。

中　　華　　民　　國　　109 　年　　12　　月　　29　　日
　　　　　　　　　刑事第四庭    法　官　彭喜有
以上正本證明與原本無異
如不服本判決應於收受本判後20日內向本院提出上訴書狀，並應
敘述具體理由。其未敘述上訴理由者，應於上訴期間屆滿後20日
內向本院補提理由書狀（均須按他造當事人之人數附繕本）「切
勿逕送上級法院」。
  　　　　　　　　　　　　　　　書記官　陳冠廷
中　　華　　民　　國　　109 　年　　12　　月　　29　　日
附錄本案論罪科刑法條全文
中華民國刑法第320條第1項：
意圖為自己或第三人不法之所有，而竊取他人之動產者，為竊盜
罪，處 5 年以下有期徒刑、拘役或 50 萬元以下罰金。
中華民國刑法第321條第1項：
犯前條第一項、第二項之罪而有下列情形之一者，處6月以上。5
年以下有期徒刑，得併科新臺幣50萬元以下罰金：
一、侵入住宅或有人居住之建築物、船艦或隱匿其內而犯之者。